【裁判字號】    98,基小,540
【裁判日期】    980512
【裁判案由】    給付電費
【裁判全文】
臺灣基隆地方法院小額民事判決         98年度基小字第540號
原      告  台灣電力股份有限公司基隆區營業處
法定代理人  乙○○
訴訟代理人  丙○○
被      告  甲  ○
上列當事人間請求給付電費事件，本院於民國98年 4月28日言詞
辯論終結，判決如下：
    主  文
被告應給付原告新臺幣壹萬捌仟壹佰零肆元，及自民國九十八年
二月十九日起至清償日止，按週年百分之五計算之利息。
訴訟費用新臺幣壹仟元由被告負擔。
本判決得假執行。
    事實及理由
一、原告主張：
  (一)基隆市○○路39號 1樓房屋之用電原用戶係大千豪華理髮廳
    ，電號為 00000000000，但該用戶積欠電費未繳，被告亦不
    願承繼及繳付上開欠費，被告即於民國81年4月9日提示用電
    場所使用權相關文件，以被告為用電戶名，依原告公司營業
    規則第12條規定於同址申請新設用電，電號為 00000000000
    （以下簡稱系爭電號），尚積欠97年 6、8、9月份之電費共
    計新臺幣（下同）18,104元，為此提起本訴，請求被告給付
    18,104元，及自起訴狀繕本送達翌日起至清償日止，按週年
    5%計算之利息。
  (二)對被告抗辯之陳述略以：因被告逾期未繳電費，原告公司承
    辦人員本欲到系爭電號用電地址執行停電，經收人員為免印
    章攜帶外出而遺失，先於收據上蓋章，倘當天用戶有繳清電
    費，承辦人員即會將蓋好經收章之收據交予用戶，因系爭電
    號用電地址未繳清電費，故收據原本仍由公司保存，未交予
    用戶；另被告於90年8月9日申請將系爭電號用電改為「住宅
    用電」，有登記單（見本院卷第76頁）影本1紙可證。
二、被告聲明駁回原告之訴，其抗辯略以：系爭電號用電地址的
    店面係被告與被告的哥哥所共有，被告與被告的哥哥將店面
    出租第三人使用，然系爭電號用電係被告的哥哥以被告名義
    所申請，繳費單也是寄到 2樓哥哥住所，被告並不知情，亦
    不清楚電是怎麼來的，原告應提出系爭電號確係被告申請之
    證據；另系爭電號房屋之承租人已繳清電費，且原告提出之
    收據原本上原蓋有電費經收人員章，後來才又劃掉；被告否
    認變更用電登記單上簽名之真正。
三、原告主張基隆市○○路39號 1樓房屋之用電原用戶係大千豪
    華理髮廳，電號為 00000000000，之後因該用戶積欠電費未
    繳經原告停止供電，被告不願承繼及繳付上開欠費，於81年
    4月9日提示用電場所使用權相關文件，以被告為用電戶名向
    原告申請新設用電，電號為 00000000000，系爭電號用戶積
    欠97年6、8、9月份之電費共計 18,104元等事實，業據原告
    提出電費收據、基隆區營業處用電地址區段查詢單、用戶完
    整基本資料、變動歷史摘要查詢單、變更用電登記單等件影
    本為證，原告之主張自堪信屬實。被告雖以上開內容抗辯，
    然查：(一)系爭電號用電地址之原用電戶大千豪華理髮廳既因
    積欠電費未繳而經原告停止供電，而被告自承「 1樓的店面
    是我與我哥哥共有的」（見本院卷第16頁）、「（被告把房
    子出租給 1樓的房客嗎？）我當時因為生病，是由哥哥與房
    客簽約，出租人是我與我哥哥」、「電怎麼來的我也不清楚
    」（見本院卷第17頁），顯見被告就系爭用電地址曾經原告
    供電之事實並不爭執，被告既係系爭電號用電地址房屋所有
    權人及出租人，又居住在該址樓上，依一般社會常情及論理
    法則，就該址用電情形等相關情事自應有所關心與了解，被
    告辯稱其從未申請用電、電是怎麼來的並不清楚云云，顯與
    常情有違，實難採信。(二)又依原告公司營業規則第12條第 2
    項規定：「既設用電場所實際用電人，如不願承繼原用戶之
    用電權利與義務，經提示用電場所使用權相關文件，且與原
    用電戶用電無關者，得按新設用電申請其所需用電，原用戶
    之用電於申請人辦妥新設用電時，由本公司同時主動終止供
    電契約。」（見本院卷第36、75頁），辦理新設用電之用戶
    需檢具系爭電號用電地址使用權相關文件，經原告公司審核
    無誤後才會准予辦理，即使被告未親自向原告公司申請新設
    用電，然實際填寫新設申請單及辦理相關程序之人必係持該
    址所有權人即被告身分證明文件及使用權相關文件前往辦理
    ，被告亦自承係其兄以被告名義申請，應認有民法第 169條
    前段：「由自己之行為表示以代理權授與他人，或知他人表
    示為其代理人而不為反對之表示者，對於第三人應負授權人
    之責任。」規定之適用，被告自應負授權人之責任，堪認被
    告為系爭電號供電契約之當事人。(三)另被告辯稱電費已清償
    云云，但未能就已清償之事實舉證以實其說（最高法院28年
    上字第1920號判例參照），自不足採，被告上開所辯，均難
    據為不負清償責任之理由。
四、從而，原告依兩造間供電契約之法律關係，請求被告給付如
    主文第1項所示之電費及自起訴狀繕本送達翌日即98年2月19
    日起至清償日止之法定遲延利息，為有理由，應予准許。
五、本院為被告敗訴之判決，依民事訴訟法第 436條之20規定，
    應依職權宣告假執行。
六、本件訴訟費用即第一審裁判費1,000元，由被告負擔。
中    華    民    國    98    年    5     月    12    日
                  基隆簡易庭法  官  陳湘琳
以上正本係照原本作成。
對於本件判決如有不服，應於收受送達後20日內向本院提出上訴
書狀，上訴於本院合議庭，並按他造當事人之人數附具繕本。
當事人之上訴，非以判決違背法令為理由不得為之，上訴狀應記
載上訴理由，表明下列各款事項：
(一)原判決所違背之法令及其具體內容。
(二)依訴訟資料可認為原判決有違背法令之具體事實。
中    華    民    國    98    年    5     月    12    日
                            書記官  張慧儀


司法院資訊處製作；財團法人民間司法改革基金會備份。
